【裁判字號】    98,簡上,180
【裁判日期】    981210
【裁判案由】    違反稅捐稽徵法
【裁判全文】
臺灣嘉義地方法院刑事判決             98年度簡上字第180號
上  訴  人
即  被  告  甲○○
上列上訴人即被告因違反稅捐稽徵法案件，不服本院嘉義簡易庭
中華民國98年7月31日98年度嘉簡字第994號第一審判決（聲請簡
易判決處刑案號：臺灣嘉義地方法院檢察署98年度偵字第3625號
），提起上訴，本院管轄之第二審合議庭判決如下：
    主  文
上訴駁回。
甲○○緩刑貳年。
    犯罪事實及理由
一、犯罪事實：甲○○係丹比食品實業股份有限公司（下稱丹比
    公司）之負責人，丹比公司向江俊賢承租嘉義市○○○路17
    0號1、2樓為該公司嘉義營業所，雙方約定租期為民國95年7
    月1日至98年6月30日，每月租金為新臺幣（下同）12萬元，
    另每月租金所得稅1萬2千元（依照各類所得扣繳率標準第2
    條第1項，租金按給付額扣取10﹪），由承租人丹比公司自
    每月租金中先行扣繳，並於年度再將扣繳憑單交由出租人向
    稅捐稽徵機關申報，甲○○係承租人丹比公司之事業負責人
    ，依所得稅法第88條第1項第2款、同法第89條第1項第2款之
    規定，係前述租金所得稅之扣繳義務人，甲○○明知其係前
    述所得稅之扣繳義務人，且丹比公司在96年1月至12月間之
    租金，係預先扣除12000元之所得稅，另在96年5月至12月加
    上每月3000元之電梯保養費後，由丹比公司預開4張面額
    108000元之支票（96年1-4月）、8張面額111000元之支票（
    96年5-12月），按月兌現已給付租金，故丹比公司業已將江
    俊賢前述96年間應繳之租金所得稅預先扣繳，合計144000元
    ，甲○○為丹比公司之事業負責人，為稅捐稽徵法上之扣繳
    義務人，其明知前述預扣之144000元租金所得稅，依稅捐稽
    徵法第92條第1項規定，應於期限內將所扣得之稅款向國庫
    繳清，詎甲○○於97年間，竟意圖為自己不法之所有，未將
    前述預扣之租金所得稅稅款144000元依法定期限繳入國庫，
    而予以侵占入己，嗣經財政部臺灣省南區國稅局進行各類所
    得扣繳檢查時，始查獲上情，屢次通知甲○○補繳，均未獲
    置裡，始查獲上情。
二、訊據被告對於上述犯行，供承不諱，核與證人江俊賢偵查中
    證述之情節相符（見偵查卷第7-8頁），復有財政部臺灣省
    南區國稅局98年2月12日南區國稅政字第0980064067號函與
    所附之房屋租賃契約書、催繳函、聯邦商業銀行存摺、合作
    金庫商業銀行南嘉義分行交易明細、財政部南區國稅局補繳
    各類所得扣繳稅額繳款書、財政部臺灣省南區國稅局各類所
    得扣繳檢查報告表等影本在卷可查（見調查局卷第16-24頁
    、第27- 42頁），事證明確，被告犯行應堪認定。
三、原審以被告犯稅捐稽徵法第42條第2項之罪，罪證明確，依
    稅捐稽徵法第42條第2項、第1項、刑法第11條前段、第41
    條第1項前段之規定，逕以簡易判決判處被告有期徒刑肆月
    ，並諭知易科罰金之折算標準，核其認事用法均無違誤。被
    告提起上訴固指原審量刑太重云云。惟按刑之量定，係實體
    法上賦予法院得為自由裁量之事項，倘其未有逾越或濫用法
    律所規定裁量之外部及內部性界限，並符合法規範之體系及
    目的，遵守一般有效之經驗及論理法則，即不得任意指為違
    法，最高法院75年台上字第7033號判例可資參照。原審基於
    所認定之事實，斟酌被告侵占稅款之金額、犯行對於國家稅
    收所生之損害，被告之犯後態度、智識程度等一切情狀，並
    依刑法第57條所定各款犯罪情狀，在法定刑度內量刑，妥適
    反應其所認定之犯罪事實與全案情節，尚無失出，故其上訴
    意旨並無理由，應予駁回。
四、末查，被告前未曾因故意犯罪受有有期徒刑以上刑之宣告，
    有卷附臺灣高等法院被告前案紀錄表及臺灣嘉義地方法院檢
    察署刑案資料查註紀錄表在卷可稽，是被告前未曾因故意犯
    罪受有期徒刑以上刑之宣告，並於原審判決後與財政部國稅
    局南區分局達成和解，以每月繳納3000元之方式，分期償還
    所侵占之稅款，有郵政國內匯票執據影本1份在卷可查，佐
    以其係因生意經營不善，一時失慮致罹刑典，已深表悔悟，
    並分期補繳侵占之稅款，應知所警惕，信無再犯之虞，本院
    認其所受宣告之刑，以暫不執行為適當，併予宣告緩刑二年
    ，以啟自新。
據上論斷，應依刑事訴訟法第455條之1第1項、第3項、第368 條
，刑法第74條第1項第1款，判決如主文。
本案經檢察官陳昭廷到庭執行職務。
中    華    民    國    98    年    12    月    10    日
                    刑事第六庭審判長  法  官   蘇清水
                                      法  官   黃義成
                                      法  官   林坤志
上列正本證明與原本無異。
本件不得上訴。
中    華    民    國    98    年    12    月    10    日
                                      書記官  邱法儒


司法院資訊處製作；財團法人民間司法改革基金會備份。
